【裁判字號】    92,易緝,8
【裁判日期】    920724
【裁判案由】    竊盜
【裁判全文】
臺灣臺東地方法院刑事判決                            九十二年度易緝字第八號
    公  訴  人  臺灣台東地方法院檢察署檢察官
    被      告  乙○○
右列被告因竊盜案件，經檢察官提起公訴（九十一年度偵字第二○六一號），本院判
決如左：
    主  文
乙○○竊盜，處有期徒刑貳月，如易科罰金，以佰元折算壹日。
    事  實
一、乙○○於民國（下同）九十一年八月八日上午，駕駛車牌號碼ＺＢ─五二八一號
    自小貨車，沿省道台九線行駛，於行經臺東縣卑南鄉賓朗村時，乃將前開自小貨
    車停放在澱粉橋南端空地上，並下車徒步一百餘公尺往賓朗村方向行走，至同日
    上午十時四十分許，步行至臺東縣卑南鄉○○村○○鄰○○路六六二之三號空屋
    前，竟意圖為自己不法之所有，趁當下無人之際，自行進入屋內，徒手竊取一樓
    後側之鋁窗兩面（價值新台幣一千六百元），得手後，旋即雙手各拿一面鋁窗經
    由賓朗路六六二之四號屋內走出，適為附近住戶丙○○當場發現，隨即通知村長
    甲○○並持防身鋁棒共同前往上址查看，發現乙○○藏匿於賓朗路六六二之四號
    三樓浴室內之鐵皮後，而被竊取之鋁窗二面則置放於乙○○藏匿處之斜對角房間
    內，嗣經報警處理，因而查獲上情。
二、案經臺東縣警察局臺東分局報請臺灣臺東地方法院檢察署檢察官偵查起訴。
    理      由
一、訊據被告乙○○矢口否認有何竊盜之犯行，辯稱：我係因車子煞車有問題，停在
    台九線下坡的地方，離空屋有一百多公尺，後來走到空屋是因我肚子有問題，我
    在樓下後面的空地上大號，我沒有拿著兩面鋁窗走出來，是李先生（即甲○○）
    他自己從樓上拿下來的，我跟丙○○是在屋前的樓下談話，我認識丙○○，他曾
    經跟我買過魚，且以正常人來說不可能將車子停放於離現場一、二百公尺處偷兩
    面鋁門窗，我沒有拿云云。惟查：
（一）右揭事實，業據證人甲○○於警詢及本院審理時證述：丙○○要去找我，路過
      該空屋看到被告在搬鋁門窗，他就跑去找我，我是村長，我們出來沒有看到人
      ，我就報警，他躲在浴室後面，浴室裡面有一片鐵皮，他站在鐵皮的角落，我
      們一進入浴室看不到他，他是躲在鐵門的後面，我們是探頭進去才看到，鋁門
      窗被放在六六二之四號的三樓的另外一個房間，他並沒有拿著。鋁門窗是六六
      二之三號一樓的，總共兩片。該處有五棟十戶，之前鋁門窗就被偷過，我們都
      很注意。我不認識被告，他沒有去我們那裡賣過魚等語，及證人丙○○於警詢
      及本院審理時證述：我不認識他，也沒有見過他，沒有向他買過魚，該處是空
      屋幾號我不知道，我看到他手上拿了兩片鋁門窗，我就去找人要抓他，先通知
      村長，我們就一戶一戶的搜，該處有十戶，在第四戶的三樓的浴室內那裡發現
      被告，當時警察尚未到場，被告是躲在浴室的鐵皮後面。當時被告將鋁門窗放
      在同一棟三樓的房間內。我們找到的鋁門窗是被告當時在一樓拿在手上的，當
      天我有帶鋁棒防身等語明確，且若非證人丙○○確有看見被告手持鋁窗自空屋
      內走出，其又何須知會證人甲○○並持防身鋁棒至現場一同查看？證人甲○○
      又何須報警處理？足認證人甲○○、丙○○與被告並不相識，且被告確有拿取
      兩片鋁門窗並遭證人丙○○發現，後躲入上開空屋三樓之浴室內乙節無訛。況
      倘若如被告所供承：其至上開空屋係因肚子有問題而至樓下後面的空地上廁所
      云云，何以證人甲○○係於三樓浴室內且於鐵皮後發現被告？被告出現於上開
      空屋三樓所為何事？顯見被告執前詞所辯，與事實不符，無足可採。
（二）另被告雖請求調查鋁窗上有無其指紋並鑑驗之，然被告手持鋁窗自屋內走出等
      情，業據證人甲○○、丙○○證述明確，已如前述，自無另行採驗指紋之必要
      ，附此敘明。
（三）此外，復有贓物領據一紙、現場照片十四幀在卷可資佐證，是被告所辯，顯係
      卸責之詞，不堪採信。本件事證已臻明確，被告犯行洵堪認定。
二、核被告乙○○所為係犯刑法第三百二十條第一項之普通竊盜罪。爰審酌被告雖矢
    口否認犯行，然其因一時貪念，所竊取者僅鋁窗二面，所生危害非鉅，手段和平
    ，犯罪情節尚屬輕微等一切情狀，量處如主文所示之刑，並諭知易科罰金之折算
    標準。另扣案之老虎鉗一支及手套二只，被告否認為其所有，且亦無證據證明係
    供犯罪所用之物，自無從為沒收之諭知，併此敘明。
據上論斷，應依刑事訴訟法第二百九十九條第一項前段，刑法第三百二十條第一項、
第四十一條第一項前段，罰金罰鍰提高標準條例第一條前段、第二條，判決如主文。
本案經檢察官趙期正到庭執行職務。
中    華    民    國      九十二    年七      月     二十四     日
                                    臺灣臺東地方法院刑事庭
                                        審判長法  官  蔡勝雄
                                              法  官  黃呈熹
                                              法  官  蔡世芳
右正本證明與原本無異。
如不服本判決，應於判決送達後十日內向本院提出上訴狀。（須附繕本）
「切勿逕送上級法院」
                                              書記官  陳美鄉
中    華    民    國      九十二    年        七      月     二十八     日
附記：
中華民國刑法第三百二十條第一項：
意圖為自己或第三人不法之所有，而竊取他人之動產者，為竊盜罪，處五年以下有期
徒刑、拘役或五百元以下罰金。


司法院資訊處製作；財團法人民間司法改革基金會備份。
